臺灣臺中地方法院交通事件裁定　　　　96年度交聲字第1155號
原處分機關　交通部公路總局臺中區監理所臺中市監理站
異　議　人
即受處分人　甲○○
上列受處分人因違反道路交通管理處罰條例案件，對於交通部公
路總局臺中區監理所臺中市監理站所九十六年十月九日所為之處
分（原處分案號：裁監稽違字第裁六一－Ｇ00000000號
）聲明異議，本院裁定如下：
    主  文
異議駁回。
    理  由
一、原處分機關略以：異議人即受處分人（下稱受處分人）甲○
    ○所有車牌號碼ＺＡＴ—七○○號輕型機車於民國九十五年
    十二月二十七日在臺中市○○○路處，因「停車車種不依規
    定」之違規，經臺中市警察局第五分局松安派出所以中市警
    交字第Ｇ00000000號違反道路交通管理事件通知單
    ，依違反道路交通管理處罰條例第五十六條第一項第九款逕
    行舉發，案經受處分人於九十六年七月十一日提出異議，本
    站於九十六年九月七日依臺灣臺中地方法院九十六年九月四
    日中院彥刑嘉九六交聲三八二字第九一七一一號交通事件執
    行通知單檢附之臺灣臺中地方法院九六年度交聲字第七四三
    號交通法庭裁定意旨，將全案移回原舉發單位，並於九十六
    年十月五日依原舉發單位覆函，以臺中市監理站中監中字第
    ○九六○○○六六五三號函請受處分人於九十六年十一月五
    日前採最低罰額辦理結案。受處分人於九十六年六月五日提
    出申訴，業經舉發單位九十六年六月二十日以中分五交字第
    ○九六○○一九一六四號函覆，九十六年十月九日至站簽收
    裁監稽違字第裁六一－Ｇ00000000號裁決書，依違
    反道路交通管理處罰條例第五十六條第一項第九款，按最低
    罰額，處新臺幣（下同）六佰元元罰鍰，受處分人於當日遞
    狀聲明異議，本站係依警方舉發之違規事實裁處等語。
二、按汽車駕駛人停車時，在禁止臨時停車處所停車者，處新臺
    幣六百元以上一千二百元以下罰鍰，道路交通管理處罰條例
    第五十六條第一項第一款定有明文。次按汽車違反道路交通
    管理事件，以科學儀器取得違規證據資料，足資認定其違規
    事實者，得逕行舉發之，而逕行舉發，應記明車輛牌照號碼
    、車型等可資辨別之資料，查明汽車所有人姓名或名稱、住
    址，並以該汽車所有人為被通知人製單舉發之，由舉發機關
    送達被通知人，道路交通管理處罰條例第七條之二第一項第
    一款、第四項分別定有明文。
三、查受處分人固不否認其有於前述時間停放車牌號碼ＺＡＴ—
    七○○號輕型機車在前述地點，惟矢口否認有任何違反道路
    交通管理處罰條例之行為，異議意旨辯稱：伊機車係停放於
    正常車格內，不知為何人所移動云云，惟查：受處分人有於
    前述時間未依規定停放輕型機車之違規事實，依卷內受處分
    人當時停放車輛之照片以觀，受處分人之輕型機車確實停放
    於汽車停車格之內，且周圍並無機車停車格，此外，受處分
    人並無法舉出其機車曾遭人移位或聲請本院調查任何對其有
    利之證據資料，以使本院對受處分人違規之事實產生任何合
    理之懷疑；再臺中市警察局第五分局松安派出所員警掣單舉
    發違反道路交通管理處罰條例所列之違規事實，本質上為行
    政處分，係公務員基於職務上之權力，依法就特定之具體事
    件所為之具公法上效果之單方面行政行為，基於公務員為公
    法上行為具有公信力之原則，該行政行為當可被推定為真正
    ，其據以依法處分之事實認定亦為正確無誤；從而本件受處
    分人既未能提出證據以資證明其確無違規行為，僅空言辯稱
    並未有任何違規行為，尚難認其辯解為可採，本件事證明確
    ，受處分人前開違規行為堪以認定。
四、綜上所述，受處分人確有在前述時地未依規定停放機車之違
    規行為，從而原處分機關乃依道路交通管理處罰條例第五十
    六條第一項第九款規定，裁處罰鍰六百元，核無不當，本件
    聲明異議為無理由，應予駁回。
五、據上論斷，應依道路交通案件處理辦法第十九條，裁定如主
    文。
中　　華　　民　　國　　96　　年　　10　　月　　25　　日
　    　　　　　　交通法庭　　法　官　許月馨
以上正本證明與原本無異。
如不服本裁定，應於送達後5日內，向本院提出抗告狀。
　　　　　　　　　　　　　　　書記官　黃美雲
中　　華　　民　　國　　96　　年　　10　　月　　25　　日
